Inventaris van de archieven van de Topografische Dienst en Rechtsvoorgangers, (1789) 1814-1932 (1943); Collectie Krayenhoff, 1798-1811; Commissie De Man, 1822-1827
Nationaal Archief, Den Haag
Topografische Dienst
1789-1943
merendeel 1814-1932
D23321
259 inventarisnummer(s); 11,70 meter
Normale geschreven, getypte en gedrukte documenten, geen bijzondere handschriften. Het archief bevat (topografische) kaarten.
Nationaal Archief, Den Haag
Commissie belast met het Onderzoek tot Uitvoering van een Algemene Topografische Kaart der Nederlanden; Commissie De Man; Topografisch Bureau; Topografische Dienst; Topografische Inrichting; Krayenhoff, C.R.T. baron
Het archief van de Topografische Dienst bevat jaarverslagen, agenda's en correspondentie. Het merendeel van de stukken betreft de taken: onderzoek naar cartografische technieken, verzamelen van gegevens, vervaardigen, verspreiden en verzamelen van kaarten. Daarnaast zijn gedeponeerde archieven: het werkarchief van C.R.T. Krayenhoff en het archief van de commissie-M.J.M. de Man, beide daterend uit de eerste helft van de 19e eeuw.
Archiefvorming
Geschiedenis van het archiefbeheer
Ingangen op de archieven van de Topografische Dienst en rechtsvoorgangers:
De verwerving van het archief
Het archief is krachtens bepalingen van de Archiefwet overgebracht.
Aanwijzingen voor de gebruiker
Openbaarheidsbeperkingen
Volledig openbaar.
Materiële beperkingen
Het archief kent geen beperkingen voor het raadplegen van stukken als gevolg van slechte materiële staat.
Andere toegangen
H.A.J. van Schie; Inventaris van de archieven van het Comité tot de Algemene Zaken van het Bondgenootschap te Lande 1795-1798, van het Ministerie Oorlog 1798-1810 (1813) en van enige zelfstandige organen van dit Ministerie 1793-1813; 's-Gravenhage, 1979
M.D. Lammerts; Collectie Van Thielen 1795-1844; 's-Gravenhage, 1948
Aanvraaginstructie
Openbare archiefstukken kunnen online worden aangevraagd en gereserveerd. U kunt dit ook via de terminals in de studiezaal van het Nationaal Archief doen. Om te kunnen reserveren dient u de volgende stappen te volgen:
Creëer een account of log in.
Selecteer in de archiefinventaris een archiefstuk.
Klik op ‘Reserveer’ en kies een tijdstip van inzage.
Verwant materiaal
Verwante archieven
Het kaartenarchief van de Topografische Dienst is toegankelijk via toegang 4.TOPO.
Beschikbaarheid van kopieën
Inventarisnummers van dit archief zijn niet in kopievorm beschikbaar
Beschrijving van de series en archiefbestanddelen
- ARCHIEF TOPOGRAFISCHE DIENST EN RECHTSVOORGANGERS
  - ALGEMEEN, 1
    - Jaarverslagen, 1.1
      - Jaarverslagen, 1844-1845, 1847-1848, 1853-1933; 1-4; 4 pakken
        - 1844, 1847-1848, 1853-1870, 1
          Zie voor jaarverslag 1845 inv.nr. 56
        - 1871-1886, 2
        - 1887-1905, 3
        - 1906-1933, 4
    - Agenda's, 1.2
      - Agenda's, 1848-1852; 5-7; 3 delen
        - 1848, 5
        - 1849-1850, 6
        - 1851-1852, 7
      - Registers van ingekomen stukken, 1860-1912; 8-13; 6 delen
        - 1860-1874, 8
        - 1875-1882, 9
        - 1883-1890, 10
        - 1891-1897, 11
        - 1898-1903 juni, 12
        - 1903 Juli-1912, 13
      - Registers van uitgaande stukken, 1860-1913; 14-19; 6 delen
        - 1860-1875, 14
        - 1876-1880, 15
        - 1881-1890, 16
        - 1891-1897, 17
        - 1898-1903 juni, 18
        - 1903 juli-1913, 19
      - Agenda's, 1913-1931; 20-37; 18 delen
        - 1913, 20
        - 1914, 21
        - 1915-1916, 22
        - 1917, 23
        - 1918, 24
        - 1919, 25
        - 1920, 26
        - 1921, 27
        - 1922, 28
        - 1923, 29
        - 1924, 30
        - 1925, 31
        - 1926, 32
        - 1927, 33
        - 1928, 34
        - 1929, 35
        - 1930, 36
        - 1931, 37
      - "Gewoon Register", agenda's, 1849-1863, 1877-1901, 1907-1931; 38-47; 10 delen
        - 1849-1863, 38
        - 1877-1885, 39
        - 1886-1894, 40
        - 1895-1901, 41
        - 1907-1911 februari, 42
        - 1911 maart-1920 mei, 43
        - 1920 juni-1923 oktober 29, 44
        - 1923 oktober 30-1926 december 16, 45
        - 1926 december 16-1929 november 13, 46
        - 1929 november 13-1931, 47
      - "Geheim Register", agenda, 1929-1931; 48; 1 deel
      - "Bundelboek", register houdende opgave en omschrijving van de bundels in het archief, z.d.; 49; 1 deel
        , Zie voor indices inv.nrs. 50-52
      - Indices op het bundelboek, z.d.; 50-52; 3 delen
        Zie voor bundelboek inv.nr. 49
        - eerste deel, 50
        - tweede deel, 51
        - derde deel, 52
    - Correspondentie, 1.3
      - Ingekomen en minuten van uitgaande stukken, 1807-1830, 1836-1886; 53-55; 3 pakken
        - 1807-1830, 1836, 53
        - 1837-1850, 54
        - 1851-1886, 55
      - Brievenboek 1845, tevens houdende jaarverslag over 1845, 56; 1 deel
  - ORGAAN, 2
    - Ontwikkeling van de instelling, 2.1
      - Stukken betreffende de ontwikkeling van de organisatie en het takenpakket van de instelling, ondermeer houdende instructies en reorganisatiebescheiden, 1868-1933; 57; 1 pak
        Zie voor instructies voor het personeel inv.nrs. 63 en 65
    - Relaties met andere instellingen, 2.2
      - Stukken inzake samenwerking met de Algemene Nederlandse Wielrijders Bond ANWB, 1932-1933; 58; 1 omslag
      - Stukken betreffende de verhouding tot Rijkswaterstaat en het Kadaster, 1933; 59; 1 omslag
    - Materieel en Huisvesting, 2.3
      - Stukken betreffende de aanschaf van materieel, 1864-1877, 1920-1934; 60; 1 pak
      - Stukken betreffende de bouw en inrichting van gebouwen van de dienst, houdende ondermeer diverse bestektekeningen, 1918, 1922, 1931-1932; 61; 1 pak
      - Register houdende opgave van bij de dienst aanwezige instrumenten, (1884-1933); 62; 1 deel
    - Personeel, 2.4
      - Instructies voor het personeel, 1808-1932; 63; 1 pak
      - Stamboek Topografische Inrichting, volgnrs. 1-104, 1852-1909.; 221; 1 deel
      - Lijsten houdende opgave van personeel werkzaam bij de dienst, (1841-1916); 64; 1 pak
      - "Dagorders", voorschriften van interne aard houdende nadere regeling van de werkzaamheden binnen de dienst, 1854-1934; 65; 1 pak
  - TAAK, 3
    - Onderzoek naar cartografische methoden en- techniek, 3.1
      - Stukken betreffende onderzoek naar de toepassing van luchtfotografie bij het kaartmaken, 1920-1931; 66; 1 pak
      - Stukken betreffende onderzoek door de Triangulatiecommissie naar de toepassing van luchtfotografie bij het kaartmaken, 1927-1930; 67; 1 pak
      - Stukken betreffende het opsporen van Romeinse nederzettingen, 1922-1926; 68; 1 omslag
      - Stukken betreffende onderzoek naar de toepassingsmogelijkheden van verschillende drukprocedés bij het kaartmaken, 1865-1933; 69; 1 pak
      - Stukken betreffende onderzoek naar de toepassing van de pedograaf bij verkenningen ten behoeve van het kaartmaken, 1903-1904; 70; 1 omslag
      - Manuscript van het door C.A. Eckstein voor het gedenkboek van het Koninklijk Instituut van Ingenieurs geschreven 'Overzicht van de ontwikkeling van de cartografie in Nederland gedurende de laatste 50 jaren', 1897; 71; 1 stuk
      - Memorie betreffende cartografie in Friesland, 1904; 72; 1 stuk
      - "De Kaarteering in Vroeger Tijden", overzicht van de ontwikkeling van de cartografie, z.d.; 73; 1 stuk
    - Verzamelen van gegevens, 3.2
      - Gegevens voor het kaartmaken, 3.2.1
        - Briefwisseling met verschillende instellingen inzake gegevens voor het vervaardigen van kaarten, 1862-1 933; 74-79; 2 omslagen en 4 pakken
          - met Rijkswaterstaat 1863-1933, 74; 1 pak
          - met provinciale overheid 1883-1933, 75; 1 omslag
          - met gemeentelijke overheid 1862-1933, 76; 1 pak
          - met het Kadaster 1863-1933, 77; 1 omslag
          - met verschillende militaire instellingen 1873-1933, 78; 1 pak
          - met verschillende particuliere instellingen 1863-1933, 79; 1 pak
        - Stukken betreffende de driehoeksmeting in de Zuidelijke Nederlanden, 1822-1827; 80-82; 3 pakken
          Zie ook inv.nrs. 212-220
          - eerste pak, 80
          - tweede pak, 81
          - derde pak, 82
        - Stukken betreffende de "driehoeksmeeting der grote kaart van het Rijk", c.1840-1855; 83-86; 4 delen
          - eerste deel, 83
          - tweede deel, 84
          - derde deel, 85
          - vierde deel, 86
        - Registers houdende gegevens van verkenningen ten behoeve van herzieningen van de kaarten van Nederland, 1907; 87-88; 2 delen
          - eerste deel, 87
          - tweede deel, 88
        - Register houdende gegevens van nieuw aangevangen vlakke verkenningen, 1926; 89; 1 deel
        - "Algemeen Register Driehoeksmeeting Militaire Verkenningen", register houdende verkenningsgegevens, (1836-1855); 90; 1 deel
        - Staten houdende opgave van afstanden in verdedigingslinies, 1845-1902; 91; 1 omslag
        - Register houdende gegevens voor herziening van verschillende kaarten, begin 20e eeuv; 92; 1 deel
      - Gegevens voor de Volkstellingen, 3.2.2
        - "Burgemeesterscorrespondentie", briefwisseling met gemeentebesturen in Nederland ter controle op de liggers betreffende de plaatselijke indeling der gemeenten ter voorbereiding op de 10e-12e tienjaarlijkse volkstelling, 1919-1943; 93-127; 35 pakken
          Alfabetisch-lexicografisch geordend op plaatsnaam
          - Aagtekerke -Ammerstol, 93
          - Anna Paulowna -Apeldoorn, 94
          - Baarderadeel -Bellingwolde, 95
          - Bemmelen -Bildt, 96
          - Berlicum -Breskens, 97
          - Broekhuizen -Cuyk, 98
          - Dalen -Doorn, 99
          - Doornspijk -Ede, 100
          - Edam -Emmen, 101
          - Empel -Franeker, 102
          - Franekeradeel-Gorssel, 103
          - Gouda -Grootegast, 104
          - Grubbenvorst -Harenkarspel, 105
          - Earlingen -Heeze, 106
          - Hei- en Boeicop -Heukelum, 107
          - Heumen -Hoogeveen, 108
          - Hellevoetsluis-Katwoude, 109
          - Kedichem -Leende, 110
          - Leens -Luiksgestel, 111
          - Loenen -Maurik, 112
          - Meeden -Neede, 113
          - Neer -Nijkerk, 114
          - Obbicht -Opperdoes, 115
          - Opsterland -Puttershoek, 116
          - Raalte -Roozendaal, 117
          - Rotterdam -Schinveld, 118
          - Sohoondijke -Spijkenisse, 119
          - Sprang -Texel, 120
          - Tiel -Varik, 121
          - Veen -Vrouwenpolder, 122
          - Vucht-Wedde, 123
          - Weerseloo -Wieringerwaard, 124
          - Wijchen -IJsselstein, 125
          - Zaamslag -Zuidlaren, 126
          - Zuidwolde -Zijpe, 127
        - Bundels met stukken betreffende 10 jarige volkstellingen, geordend per gemeente, 1919-1939 (1940); 222-258; 38 dozen
          De bundels zijn waarschijnlijk teruggestuurd door de gemeenten vanwege het niet doorgaan van de volkstelling in 1940
          - Bestanddeel 1, 222
          - Bestanddeel 2, 223
          - Bestanddeel 3, 224
          - Bestanddeel 4, 225
          - Bestanddeel 5, 226
          - Bestanddeel 6, 227
          - Bestanddeel 7, 228
          - Bestanddeel 8, 229
          - Bestanddeel 9, 230
          - Bestanddeel 10, 231
          - Bestanddeel 11, 232
          - Bestanddeel 12, 233
          - Bestanddeel 13, 234
          - Bestanddeel 14, 235
          - Bestanddeel 15, 236
          - Bestanddeel 16, 237
          - Bestanddeel 17, 238
          - Bestanddeel 18, 239
          - Bestanddeel 19, 240
          - Bestanddeel 20, 241
          - Bestanddeel 21, 242
          - Bestanddeel 22, 243
          - Bestanddeel 23, 244
          - Bestanddeel 24, 245
          - Bestanddeel 25, 246
          - Bestanddeel 26, 247
          - Bestanddeel 27, 248
          - Bestanddeel 28, 249
          - Bestanddeel 29, 250
          - Bestanddeel 30, 251
          - Bestanddeel 31, 252
          - Bestanddeel 32, 253
          - Bestanddeel 33, 254
          - Bestanddeel 34, 255
          - Bestanddeel 35, 256
          - Bestanddeel 36, 257
          - Bestanddeel 37, 258
        - Instructies voor de controle op de liggers betreffende de plaatselijke indeling van gemeenten alsmede lijst van aangeschreven gemeenten, z.d.; 128; 1 pak
        - Briefwisseling met het Centraal Bureau voor de Statistiek inzake controle op de liggers betreffende de plaatselijke indeling van gemeenten ten behoeve van de tienjaarlijkse volkstellingen, 1921-1941; 129; 1 omslag
        - Stukken betreffende verschillende onderwerpen op het gebied van de tienjaarlijkse volkstellingen, (eerste helft 20e eeuw); 130; 1 pak
    - Vervaardigen en verspreiden van kaarten, 3.3
      - Stukken betreffende het vervaardigen, drukken en/of verstrekken van diverse kaarten, 1845-1933; 131-168; 29 omslagen, 8 pakken en 1 stuk
        - Breda en Omstreken 1:50000 1891-1913, 131; 1 omslag
        - Wegwijzer voor de Binnenscheepvaart delen I en II 1918-1932, 132; 1 pak
        - Delfstoffen 1883-1927, 133; 1 pak
        - Drinkwatervoorziening 1913-1919, 134; 1 omslag
        - Emplacementkaart 1879-1913, 135; 1 omslag
        - Garnizoenskaarten 1903-1911, 136; 1 omslag
        - Polderkaarten Gelderland 1909-1912, 137; 1 omslag
        - Gemeentekaart Nederland 1:400000 1882-1923, 138; 1 omslag
        - Geologische kaarten 1865-1933, 139; 1 pak
        - Hydrografische kaart Nederland 1:400000 1871-1921, 140; 1 pak
        - Inundatiekaarten 1890-1913, 141; 1 pak
        - Interneringskaarten Belgische vluchtelingen 1917-1918, 142; 1 omslag
        - Overzichtsdradenkaarten Militaire Kustwacht 1887-1919, 143; 1 omslag
        - Kaarten voor de Algemene Landsdrukkerij 1921, 144; 1 omslag
        - Dislocatiekaarten 1901-1919, 145; 1 omslag
        - Kaarten ten behoeve van het vliegverkeer 1911-1931, 146; 1 omslag
          Bevat verschillende kaarten, waaronder de 'Atlas des Aérodromes & Terrains d'Atterrissage publié par l'Aéro-Club de France' (ca. 1923), de 'Luchtweg Amsterdam-Londen = Aerial Route London-Amsterdam, 1:300.000 uitgegeven door de KLM' (1923) en de 'Luchtweg Amsterdam-Rotterdam-Brussel-Parijs = Ligne aérienne Paris-Bruxelles-Rotterdam-Amsterdam, 1:300.000 uitgegeven door de KLM' (1924).
        - Landveerdistricten 1900-1914, 147; 1 omslag
        - Monding van de Maas 1896-1921, 148; 1 omslag
          Bevat drukproef van de kaart van 'De rivieren beneden Rotterdam vóór de doorgraving van den Hoek van Holland' 1:100.000 dd 14 sep 1916 en 2 kaarten, als bijlagen 6 en 15 behorende tot het rapport van de Commissie tot ophoging van de Beersche Overlaat 1:50.000 (1921).
        - Ontwerp scheepvaartkanaal tussen Amer en Zuid Willemsvaart 1900, 149; 1 omslag
        - Noordzee 1926-1932, 150; 1 omslag
        - Kaarten ten behoeve van legeroefeningen 1894-1921, 151; 1 omslag
        - Staat van Oorlog en Staat van Beleg, 1:400000, 1916, 152; 1 stuk
        - Revue voor HKH de Koningin op 21 September 1898, 153; 1 omslag
        - Schetskaart van Nederland 1:600000, 1895-1915, 154; 1 omslag
        - Statistiek der Scheepvaartbewegingen op de Rivieren en Kanalen in Nederland 1906-1919, 155; 1 omslag
        - Stellingen 1873-1909, 156; 1 omslag
        - Stormvloeden en overstromingen 1881-1916, 157; 1 omslag
        - Strookkaarten 1866-1878, 158; 1 omslag
        - Scheepvaartwegen in Nederland 1879-1920, 159; 1 omslag
        - Territoriale-en Stellingsgebieden 1915-1917, 160; 1 omslag
        - Wereldkaart 1:1000000 1893-1924, 161; 1 omslag
        - Land- en Waterwegenkaart 1871-1916, 162; 1 omslag
        - Zuiderzee 1873-1920, 163; 1 omslag
        - Waterstaatskaart 1864-1920, 164; 1 pak
        - Zeekaarten 1922-1926, 165; 1 pak
        - Etappekaart 1845-1860, 166; 1 pak
        - Krijgsspelkaart 1908-1909, 167; 1 omslag
        - Choro-topografische Kaart van de Nederlanden door Krayenhoff 1845-1876, 168; 1 omslag
      - Briefwisseling betreffende drukproeven, 1909-1931; 169; 1 pak
      - Stukken betreffende te gebruiken tekens en lettertypen op kaarten, 1886-1933; 170; 1 pak
      - Stukken betreffende het verspreiden van strategische kaarten, ondermeer stelling- inundatie- en vuurkaarten, (eind 19e eeuw)-1953; 171-172; 2 pakken
        - eerste pak, 171
        - tweede pak, 172
      - Stukken betreffende het verspreiden van niet-strategische kaarten, (eind 19e eeuw)-1933; 173-174; 2 pakken
        - eerste pak, 173
        - tweede pak, 174
      - Stukken betreffende de verspreiding van kaartattributen, waaronder kaartkokers, omslagen e.d., 1882-1933; 175; 1 pak
      - Registers houdende opgave van vervaardigde kaarten en de daarvoor gebruikte techniek, 1904-1907; 176-179; 4 delen
        - eerste deel, 176
        - tweede deel, 177
        - derde deel, 178
        - vierde deel, 179
      - Register houdende opgave van vervaardigde kaarten, 1926-1935; 180; 1 deel
      - Register houdende aantekeningen van correcties aangebracht in stafkaarten van Nederland, (1910-1925); 181; 1 deel
      - Stukken betreffende verschillende onderwerpen op het gebied van vervaardigen en verspreiden van kaarten, 1863-1933; 182; 1 pak
    - Reproductiefotografie, 3.4
      - Stukken betreffende de reproductie van fotoportretten, 1887-1933; 183; 1 pak
        Bevat 3 Woodburytypes en enige andere voorbeelden van fotomechanische reproductietechnieken uit de periode 1870-1880.
    - Overige drukwerkzaamheden, 3.5
      - Stukken betreffende de druk en het beheer van lithografische stenen van de 'Aanwijzingen bij het topographisch teekenen en het lezen van gedrukte kaarten' (de zgn. 'Atlas van Meurs'), 1872-1927; 184; 1 pak
        Een exemplaar van de atlas is aanvraagbaar als 4.OBGK inv.nr. K4.32.
      - Stukken betreffende de druk en het beheer van lithografische stenen van constructietekeningen voor de Artillerieatlas, 1850-1927; 185; 1 pak
      - Stukken betreffende de druk en het beheer van lithografische stenen van afbeeldingen van handvuurwapens, 1873-1921; 186; 1 omslag
      - Stukken betreffende de druk en het beheer van lithografische stenen van afbeeldingen van vaandels, vlaggen, wapens en onderscheidingstekens, 1909-1931; 187; 1 omslag
      - Stukken betreffende de druk en het beheer van lithografische stenen van brevetten, diploma's en getuigschriften, 1870-1933; 188; 1 pak
      - Stukken betreffende de druk en het beheer van lithografische stenen van verschillende grafische voorstellingen, etiketten en enveloppen, 1874-1933; 189; 1 omslag
      - Stukken betreffende diverse drukwerkzaamheden, 1872-1933; 190; 1 omslag
    - Verzamelen van kaarten, 3.6
      - Stukken betreffende het uitwisselen van kaarten met verschillende instellingen in het buitenland, 1863-1933; 191; 1 pak
      - Catalogus buitenlandse kaarten 1609-1863 van de Topografische Inrichting, ca. 1925-1935; 259; cartotheek
        Geografisch ingedeeld (België; Duitse Rijk; Frankrijk; Groot-Brittannië; Griekenland; Italië; Oostenrijk; Rusland; Spanje; Turkije; Verenigde Staten; Zweden; Zwitserland), daarbinnen op nummer. Met verwijzingen naar: Belgische Plans van Vestingen, Belgische Situatiekaarten, Buitenlandse Kaarten, Buitenlandse Plans van Vestingen en Plans van Gebouwen.
  - DIVERSEN, 4
    - Stukken betreffende bezoeken door derden aan de dienst, 1871-1930; 192; 1 omslag
    - Stukken betreffende lidmaatschappen van diverse instellingen, 1913-1932; 193; 1 pak
    - Stukken betreffende afstanden binnen Nederland, 1862-1932; 194; 1 pak
    - Catalogi rivierenkaart en waterstaatskaart, z.d.; 195; 1 omslag
    - Stukken betreffende de geschiedenis van de dienst, 1841-1945; 196; 1 pak
      Het betreft verschillende, kennelijk ter documentatie uit de archieven van de het Topografisch Bureau en de Topografische Inrichting verzamelde en gekopieerde stukken, alsmede (concepten van) historische opstellen en los verzamelde stukken.
      - Inventaris van het kaartenarchief van de Militaire Verkenningen, naar aanleiding van de opvolging van directeur Van Gorkum door Nolthenius de Man en de verhuizing van het archief van Leiden naar Den Haag, 24 februari 1841, 196.1
      - Nota omtrent het reduceren der bladen Valkenswaard, Eindhoven en 's-Hertogenbosch van de TMK, 1844-1846, 196.2
      - Verzoek van de minister van Oorlog aan de directeur der Militaire Verkenningen om een uitvoerig rapport betreffende de door de officieren van de Generale Staf verrichte topografische arbeid, 17 januari 1845, 196.3
      - Verzoek van de minister van Oorlog aan de directeur der Militaire Verkenningen om voorstellen ter vermindering van de kosten van de verkenningswerkzaamheden, 29 juni 1849, 196.4
      - Minuut van een brief van de directeur der Militaire Verkenningen aan de chef der Generale Staf betreffende driehoeksmeting, 26 april 1853, 196.5
      - Staten van daggelden c.q. bezoldiging van het personeel van het Topografisch Bureau en de Topografische Inrichting, 1857-1925, 196.6
      - Begroting van kosten voor het veldwerk te verrichten door de Militaire Verrkenningen over het jaar 1860, 12 februari 1860, 196.7
      - Afschriften van correspondentie tussen de minister van Oorlog en de chef der Generale Staf aangaande het personeel en de werkzaamheden van de Militaire Verkenningen, februari 1860, 196.8
      - Nota's van de minister van Oorlog betreffende de scheiding tussen de archieven van het bureau der Genie en van het Topografisch bureau en de begroting van beide instellingen, 1864, 196.9
      - Correspondentie betreffende ontvangen boekwerken, 1866-1870, 196.10
      - Correspondentie betreffende een verzoek om verstrekking van strookkaarten aan het Archief der Genie, 1868, 196.11
      - Kladnotitie over de bladindeling en nummering van de bladen der TMK, ca. 1870, 196.12
        Met kopie in het Frans.
      - Uitslag van een onderzoek naar de toestand der gravure op de stenen van de TMK, december 1875, 196.13
      - Staten van waterpassingen van rooilijnen op de Oldebroekse heide, ca. 1877, 196.14
      - Aantekeningen over de Topographische Atlas van het Koninkgrijk der Nederlanden schaal 1:200.000, ca. 1880, 196.15
      - Instructie voor de directeur der Militaire Verkenningen, kopie, ca. 1880, 196.16
      - Nota over autografie als reproductietechniek, ca. 1880, 196.17
      - Verzoek der chef van de Generale Staf aan de directeur der Topografische Inrichting om aan directeur der Militaire Verkenningen jaarlijks een bijgewerkt stel der TMK toe te zenden ter verificatie van de door de provinciale Waterstaatsdienst verstrekte gegevens betreffende kunstwegen, 10 maart 1884, 196.18
      - Nota over het reduceren van kaarten, ca. 1885, 196.19
      - 'De stafkaart in kleurendruk': reactie van de Topografische Inrichting op een anoniem in het blad 'De Revolver' geuite kritiek op de actualiteit van de TMK, ca. 1885, 196.20
        De kritiek verscheen in het eerste nummer van de tweede jaargang van 'De Revolver'.
      - Afschrift van een verzoek van de directeur der Topografische Inrichting aan de chef der Generale Staf om in ruil voor een eerste druk van de TMK, waarvan geen exemplaar in het archief is opgenomen, een recente druk van de TMK aan luitenant-kolonel Muschart te mogen doen toekomen, 29 maart 1889, 196.21
      - Authentiek afschrift van het KB van 29 mei 1896 no. 51 betreffende openbare aanbestedingen door het Rijk, 1896, 196.22
      - Correspondentie betreffende verkenmerken van waterpassingen in Limburg, 1907, 196.23
      - Kopie van een advies van de directeur der Topografische Inrichting aan de chef der Generale Staf over het ontwerp van een kaart op schaal 1:200.000, 1909, 196.24
      - 'Geschiedenis der Topographische Inrichting met inleiding der voorafgegane oorzaken en werkzaamheden, die geleid hebben tot derzelver oprichting': wijdlopige aantekeningen over de geschiedenis van de dienst, diens werkzaamheden en de lithografie, ca. 1909, 196.25; manuscript
        Met schetsen van lithografische persen.